【裁判字號】    99,台上,980
【裁判日期】    990211
【裁判案由】    偽造文書
【裁判全文】
最高法院刑事判決              九十九年度台上字第九八０號
上  訴  人  甲○○
            乙○○
上列上訴人等因偽造文書案件，不服台灣高等法院台中分院中華
民國九十七年一月十七日第二審判決（九十六年度上訴字第二九
四六號，起訴案號：台灣台中地方法院檢察署九十六年度偵字第
三七０一號），提起上訴，本院判決如下：
    主  文
上訴駁回。
    理  由
按刑事訴訟法第三百七十七條規定：上訴於第三審法院，非以判
決違背法令為理由，不得為之。是提起第三審上訴，應以原判決
違背法令為理由，係屬法定要件，如果上訴理由書狀並未依據卷
內訴訟資料，具體指摘原判決不適用何種法則或如何適用不當，
或所指摘原判決違法情事，顯與法律規定得為第三審上訴理由之
違法情形，不相適合時，均應認其上訴為違背法律上之程式，予
以駁回。本件原審經審理結果，認為上訴人甲○○、乙○○連續
行使偽造私文書、詐欺之犯行罪證明確，因認第一審依修正前刑
法連續犯、牽連犯等規定，從一重論甲○○、乙○○以共同連續
行使偽造私文書，足以生損害於他人罪，各處有期徒刑九月，並
依中華民國九十六年罪犯減刑條例之規定，分別減為有期徒刑四
月又十五日，均諭知易科罰金之折算標準；及為相關從刑宣告之
判決。為無不合，予以維持，駁回上訴人等在第二審之上訴。已
詳敘其調查、取捨證據之結果及憑以認定犯罪事實之心證理由。
並就上訴人等否認犯行之供詞及其所辯各節認非可採，詳加指駁
。從形式上觀察，原判決關於得上訴第三審之行使偽造私文書部
分，並無足以影響判決結果之違法情形存在。上訴意旨略以：證
人即告訴人丙○○之女友張雅鈴受告訴人之唆使，其於第一審審
理中所述有偽證之虞；且日盛國際商業銀行（下稱日盛商銀）全
國加油卡（信用卡）係上訴人等與告訴人所共同使用；又告訴人
曾夥同討債公司人員向上訴人等勒索財物，惟關於使用日盛商銀
信用卡消費之債務，上訴人等業已付款，並經乙○○與日盛商銀
達成和解，原判決不察，所為認定，即有違誤云云。然查：原判
決並未援用證人張雅鈴之證述，資為認定上訴人等有共同連續行
使偽造私文書之依據。上訴意旨泛言證人張雅鈴有偽證之虞云云
，顯非依卷內資料具體指摘，自非合法之第三審上訴理由。其餘
上訴意旨，經核或仍持原判決已說明理由而捨棄不採之陳詞辯解
，全憑己見，再為單純之事實上爭執；或就屬於事實審法院採證
認事職權之行使，任意指摘，難認已符合首揭法定之第三審上訴
要件。其等此部分之上訴違背法律上之程式，均應予駁回。次按
裁判上一罪案件之重罪部分得提起第三審上訴，其輕罪部分原雖
不得上訴，因審判不可分原則，第三審法院亦應併予審判，係指
重罪部分之上訴合法為前提，如該上訴為不合法，第三審法院既
應從程序上予以駁回，而無從為實體上之判決，對於輕罪部分自
無從適用審判不可分原則，併為實體上審判。原判決認上訴人等
牽連犯刑法第三百三十九條第一項詐欺罪部分，係刑事訴訟法第
三百七十六條第四款所列不得上訴於第三審法院之案件；上訴人
等對重罪之行使偽造私文書罪部分所提起之第三審上訴，既屬不
合法而應從程序上予以駁回，則不得上訴第三審之詐欺部分，已
無從併為實體上審判，自應併予駁回。
據上論結，應依刑事訴訟法第三百九十五條前段，判決如主文。
中    華    民    國  九十九  年    二    月   十一   日
                      最高法院刑事第九庭
                          審判長法官  邵  燕  玲
                                法官  李  伯  道
                                法官  孫  增  同
                                法官  李  英  勇
                                法官  陳  國  文
本件正本證明與原本無異
                                      書  記  官
中    華    民    國  九十九  年    二    月  二十四  日
                                                      Ｑ

司法院資訊處製作；財團法人民間司法改革基金會備份。
